臺灣板橋地方法院刑事判決　　　　　　　 94年度訴字第539號
公　訴　人　臺灣板橋地方法院檢察署檢察官
被　　　告　甲○○
上列被告因毒品危害防制條例案件，經檢察官提起公訴（94年度
毒偵字第1255號），本院合議庭裁定適用簡式審判程序，判決如
下：
    主  文
甲○○連續施用第一級毒品，處有期徒刑捌月，扣案之海洛因伍
包（驗餘淨重共伍點陸公克）、壹包（驗餘淨重零點陸參公克）
、肆只殘渣袋內之海洛因殘渣（量微無法秤重），均沒收銷燬之
，扣案之電子秤壹臺、分裝袋貳佰拾陸個、分裝杓參支及上開內
裝海洛因殘渣之塑膠袋肆只，均沒收之；又連續施用第二級毒品
，處有期徒刑肆月，扣案之安非他命伍包（淨重共參點柒公克）
、貳包（淨重共伍點壹公克），均沒收銷燬之，扣案上揭電子秤
壹臺、分裝袋貳佰拾陸個、分裝杓參支、及安非他命吸食器壹組
，均沒收之；應執行有期徒刑拾月，扣案之海洛因伍包（驗餘淨
重共伍點陸公克）、壹包（驗餘淨重零點陸參公克）、肆只殘渣
袋內之海洛因殘渣（量微無法秤重）、安非他命伍包（淨重共參
點柒公克）、貳包（淨重共伍點壹公克），均沒收銷燬之，扣案
之電子秤壹臺、分裝袋貳佰拾陸個、分裝杓參支及上開內裝海洛
因殘渣之塑膠袋肆只，安非命吸食器壹組，均沒收之。
    事  實
一、甲○○曾因施用毒品案件，經本院於民國（下同）92年3 月
    27日以92年度毒聲字第942 號裁定送觀察勒戒後，認無繼續
    施用毒品傾向，由臺灣板橋地方法院檢察署檢察官於92年6
    月13日以92年度毒偵字第672 號、第1361號為不起訴處分確
    定，並於92年6 月12日出所。詎甲○○猶不知悔改，竟基於
    施用第一級毒品海洛因之概括犯意，自92年11月9 日起至94
    年1 月26日止，在臺北縣蘆洲市○○路56號香奈爾汽車旅館
    311 室及桃園縣龜山鄉友人住處，以摻食香煙方式，施用第
    一級毒品海洛因多次。又甲○○另基於施用第二級毒品安非
    他命之概括犯意，自92年11月6 日起至93年8 月4 日，在臺
    北縣市友人住處及臺北縣三重市○○路8 巷24號2 樓，以吸
    食器施用第二級毒品安非他命多次。嗣甲○○先於92年11月
    10日凌晨0 時30分許，在臺北縣蘆洲市○○路56號香奈爾汽
    車旅館311 室查獲，並扣得甲○○與楊昭共有供施用之第
    一級毒品海洛因5 包（驗餘淨重共5.6 公克）、海洛因殘渣
    袋2 只（內含海洛因殘渣，量微無法秤重）、供施用之第二
    級毒品安非他命5 小包（淨重3.7 公克）、供施用海洛因及
    安非他命所使用之電子秤1 臺、分裝袋216 個、分裝杓3 支
    、及供施用安非他命所用之安非他命吸食器1 組。經警移由
    檢察官訊問後，諭知以新臺幣（下同）5 萬元具保停止羈押
    ，並由具保人於92年11月11日繳付5 萬元保證金後，將甲○
    ○釋放。然甲○○又於93年8 月4 日凌晨4 時許，為警在臺
    北縣三重市○○路8 巷24號2 樓查獲，並扣得甲○○所有，
    供施用之第一級毒品海洛因1 包（驗餘淨重0.63公克）、殘
    渣袋2 只（內有海洛因殘渣，量微無法秤重），及供施用之
    第二級毒品安非他命2 包（淨重共5.1 公克）。經警移由檢
    察官訊問後，諭令以1 萬元交保，並於93年8 月5 日由具保
    人繳付保證金後釋放。末為警於94年1 月26日晚間9 時許，
    在桃園縣龜山鄉○○○路○ 段311 巷31號前，緝獲另因違反
    毒品危害防制條例案件通緝中之甲○○，並扣得與其施用第
    一級毒品、第二級毒品犯行無涉之海洛因1 包（淨重約2.3
    公克）、安非他命6 包（淨重19.7公克）、電子秤1 個、分
    裝袋15個、吸食器1 組等物，而偵知上情。
二、案經臺北縣政府警察局蘆洲分局及三重分局報請臺灣板橋地
    方法院檢察署檢察官偵查起訴。甲○○於本院準備程序進行
    中，先就被訴事實為有罪之陳述，經告知簡式審判程序之旨
    ，並聽取當事人之意見後，裁定進行簡式審判程序。
    理  由
一、上揭施用第一級毒品海洛因及第二級毒品安非他命之犯行，
    迭據被告甲○○於警詢、檢察官事務官詢問、檢察官訊問、
    本院行準備程序及審理時供認不諱（詳參臺灣板橋地方法院
    檢察署92年度毒偵字第3517號卷第7 頁92年11月10日警詢筆
    錄、93年度毒偵字第3587號卷第5 頁93年8 月4 日警詢筆錄
    、第26頁93年8 月4 日詢問筆錄、第34頁訊問筆錄、本院94
    年4 月19日準備程序筆錄、審理筆錄），復有被告所有或與
    楊昭共有，分供其施用第一級毒品海洛因及第二級毒品安
    非他命所用之海洛因5 包（驗餘淨重共5.6 公克）、毒品海
    洛因1 包（驗餘淨重0.63公克）、4 只殘渣袋內之海洛因殘
    渣（量微無法秤重）、安非他命5 包（淨重共3.7 公克）、
    2 包（淨重共5. 1公克）、電子秤1 臺、分裝袋216 個、分
    裝杓3 支及上開內裝海洛因殘渣之塑膠袋4 只，安非命吸食
    器1 組扣案可佐。而被告於92年11月10日凌晨0 時30分許及
    93年8 月4 日凌晨4 時許為警查獲後採集之尿液，經送臺灣
    檢驗科技股份有限公司以酵素免疫分析法及氣相層析質譜儀
    法檢驗結果，確呈安非他命與嗎啡性反應，有該公司92年11
    月27日與93年8 月10日濫用藥物尿液檢驗報告各1 件附卷可
    佐。而被告於94年1 月26日晚間9 時許為警查獲後採集之尿
    液，則呈安非他命類陰性、嗎啡陽性反應，有該公司94年3
    月17日濫用藥物尿液檢驗報告影本1 件在卷可考。足見被告
    前揭不利於己之自白，應與事實相符。事證明確，被告犯行
    洵堪認定。
二、按被告甲○○曾因施用毒品案件，經本院於92年3 月27日以
    92年度毒聲字第942 號裁定送觀察勒戒後，認無繼續施用毒
    品傾向，由臺灣板橋地方法院檢察署檢察官於92年6 月13日
    以92年度毒偵字第672 號、第1361號為不起訴處分確定，並
    於92年6 月12日出所，有不起訴處分書、臺灣高等法院在監
    在押全國紀錄表及臺灣高等法院被告前案紀錄表各1 件附卷
    可參。其於上揭觀察勒戒執行完畢出所後5 年以內，為本件
    施用第一級毒品海洛因及第二級毒品安非他命犯行，係犯毒
    品危害防制條例第10條第1 項施用第一級毒品罪及第2 項施
    用第二級毒品罪。其先後多次施用第一級毒品海洛因及施用
    第二級毒品安非他命之犯行，時間緊接，所犯分別為構成要
    件相同之罪，顯係各基於概括犯意反覆為之，應各論以連續
    施用第一級毒品罪及連續施用第二級毒品罪，並均加重其刑
    。而被告施用第一級毒品海洛因及施用第二級毒品安非他命
    前後持有之低度行為，皆為其施用之高度行為所吸收，均不
    另論罪。再被告所犯上開施用第一級毒品罪及施用第二級毒
    品罪，犯意各別，行為互殊，應予分論併罰。復被告自93年
    8 月4 日為警查獲後至94年1 月26日止施用第一級毒品海洛
    因之犯行，雖未據起訴，惟與前揭起訴部分，有連續犯之裁
    判上一罪關係，本院自應併予審理。爰審酌被告犯罪動機、
    目的、手段、次數、前經觀察勒戒後，猶未能戒除毒害，再
    犯本件之罪，及其犯罪後坦承犯行，態度良好等一切情狀，
    分別量處如主文所示之刑，並定其應執行之刑。再扣案之海
    洛因5 包（驗餘淨重共5.6 公克）、1 包（驗餘淨重0.63公
    克）、4 只殘渣袋內之海洛因殘渣（量微無法秤重）、安非
    他命5 包（淨重共3.7 公克）、2 包（淨重共5. 1公克），
    分屬供被告犯本件施用第一級毒品、第二級毒品所用之毒品
    ，應依毒品危害防制條例第18條第1 項前段之規定，諭知沒
    收銷燬之；扣案之電子秤1 臺、分裝袋216 個、分裝杓3 支
    ，為被告與楊昭共有供犯本件施用第一級毒品及施用第二
    級毒品罪行所用之物；上開內裝海洛因殘渣之塑膠袋4 只為
    被告與楊昭共有供犯本件施用第一級毒品罪所用之物；安
    非命吸食器1 組為被告與楊昭共有，供犯本件施用第二級
    毒品犯行所用，均依刑法第38條第1 項第2 款規定沒收之。
據上論斷，應依刑事訴訟法第273 條之1 第1 項、第299 條第1
項前段，毒品危害防制條例第10條第1 項、第2 項、第18條第1
項前段，刑法第11條前段、第56條、第51條第5 款、第38條第1
項第2 款，判決如主文。
本案經檢察官孫治平到庭執行職務。
中　　華　　民　　國　　94　　年　　4 　　月　　29　　日
                  刑事第十五庭  法　官  高玉舜
以上正本證明與原本無異
如不服本判決應於送達後10日內向本院提出上訴狀
                                書記官　田世杰
中　　華　　民　　國　　94　　年　　4 　　月　　29　　日
附錄本案論罪科刑法條全文：
毒品危害防制條例第10條
施用第 1 級毒品者，處六月以上五年以下有期徒刑。
施用第 2 級毒品者，處三年以下有期徒刑。
